臺灣高等法院花蓮分院交通事件裁定　　　96年度交抗字第36號
抗　告　人
即受處分人　甲○○
上列抗告人因違反道路交通管理處罰條例案件，不服臺灣花蓮地
方法院，中華民國96年8月27日裁定（96年度交聲字第98號），
提起抗告，本院裁定如下：
    主  文
抗告駁回。
    理  由
一、抗告意旨略以：雖抗告期間為96年8月4日至同年月8日，惟
    抗告人因事於96年8月3日出境至同年月10日始入境，又同年
    月11日、12日為例假日，始於同年月13日提出抗告；且如無
    法以相片證明抗告人有闖紅燈之事實，請求撤銷原裁定云云
    。
二、經查：
(一)按交通事件之抗告程序除準用刑事訴訟法有關規定外，並準
    用道路交通案件處理辦法異議及裁定程序章之規定，此道路
    交通案件處理辦法第26條定有明文。又抗告期間，除有特別
    規定外，為5日，自送達裁定後起算，刑事訴訟法第406條前
    段復有明文。次依道路交通管理處罰條例第89 條規定，法
    院受理交通事件準用刑事訴訟法之規定，又刑事訴訟法第62
    條規定，送達文書，除刑事訴訟法送達章有特別規定外，準
    用民事訴訟法之規定。而依民事訴訟法第137條第1項規定，
    送達於住居所不獲會晤應受送達人者，得將文書付與有辨別
    事理能力之同居人或受僱人。
(二)本件抗告人因違反道路交通管理處罰條例案件，經原審法院
    裁定後，於96年8月3日將裁定正本送達於抗告人戶籍地即花
    蓮市○○路134號及聲明異議狀所載聯絡地址即花蓮市○○
    ○街201巷18號，因未獲會晤抗告人本人，而分別由其配偶
    及其子代收，有原審卷附之送達證書可稽（原審卷第29、30
    頁），則依上說明，原裁定自已經合法送達。而此抗告期間
    既無特別規定，依照首開說明，為5日，自送達裁定之翌日
    即96年8月4日起算，且因抗告人係住居於原審法法院所在地
    之花蓮縣，亦無須扣除在途期間，故應至96年8月8日（星期
    三），抗告期間即屆滿。惟抗告人遲至96年8月13日始向原
    審法院提起抗告，此有臺灣花蓮地方法院收文章可稽（見原
    審卷第32頁），並為抗告人所自承，是抗告人所提起之抗告
    已逾抗告期間至明。從而原審法院據此認定抗告人因逾抗告
    期間而駁回其抗告，尚無違誤。
(三)至抗告人所稱其於該抗告期間係出國在外云云，純屬其個人
    事由，不影響抗告不變期間之計算，其執此抗告意旨指摘原
    裁定不當仍非可取，其抗告為無理由，應予駁回。
據上論結，依道路交通案件處理辦法第26條，刑事訴訟法第412
條，裁定如主文。
中　　華　　民　　國　　96　　年　　9 　　月　　29　　日
                  交通法庭審判長法　官  謝志揚
                                法　官　林慶煙
                                法　官　許仕楓
以上正本證明與原本無異。
本件不得再抗告。
　                               書記官  劉夢蕾
中　　華　　民　　國　　96　　年　　9　　月　　29　　日
